【裁判字號】    97,交聲,40
【裁判日期】    970118
【裁判案由】    聲明異議
【裁判全文】
臺灣臺中地方法院交通事件裁定           97年度交聲字第40號
原處分機關  交通部公路總局臺中區監理所臺中市監理站
受處分人    甲○○
上列受處分人因違反道路交通管理處罰條例案件，對於交通部公
路局台中區監理所台中市監理站於民國96年11月15日所為之處分
（中監違字第裁60-QF0000000號裁決書）聲明異議，本院裁定如
下：
    主  文
異議駁回。
    理  由
一、原處分機關略以：本案係宜蘭縣警察局蘇澳分局警員查獲受
    處分人甲○○於96年9月17日13時44分許，駕駛車號BO-6693
    自小客車，行經蘇澳鎮○○路口時「駕車行經有燈光號誌管
    制之交岔路口闖紅燈」違規，並掣開宜警交字第 QF0000000
    號舉發違反道路交通管理事件通知單逕行舉發。受處分人於
    繳納罰緩第二階段到案申訴，本站遂於96年11月15日以中監
    違字第裁60-QF0000000號裁決書裁處受處分人罰鍰新台幣36
    00元並記違規點數3 點，逾期則依裁決書所載之處罰主文規
    定裁處，於法並無不合等語。
二、本件受處分人甲○○則以：本人於民國96年9 月17日行經轉
    彎處到蘇澳鎮○○路口，是一處急轉彎道，後又一個丁字路
    口，無法從遠處看到號誌燈，於是未超越白色停止線時，見
    路口號誌燈還是黃燈，又從後視鏡發現有後面車輛，因恐緊
    急煞車怕會追撞，於是趕搶黃燈通過，並非在明知紅燈狀況
    下違規強行通過，請予詳查，爰聲明異議云云。
三、按汽車駕駛人，行經有燈光號誌管制之交岔路口闖紅燈者，
    處新臺幣1800元以上5400元以下罰鍰，並記違規點數 3點。
    道路交通管理處罰條例第53條第 1項、第63條第1項第3款及
    違反道路交通管理事件統一裁罰標準表分別定有明文。車輛
    面對圓形紅燈表示禁止通行，不得超越停止線或進入路口。
    違反道路交通管理事件統一裁罰基準及處理細則第11條與道
    路交通標誌標線號誌設置規則第 206條第1項第5款亦有明定
    。次按「受處分人，不服第 8條主管機關所為之處罰，得於
    接到裁決書之翌日起二十日內，向管轄地方法院聲明異議」
    ，道路交通管理處罰條例第87條第1項定有明文。
四、經查：本件受處分人甲○○駕駛車號BO-6693 號自小客車，
    於96年9 月17日13時44分許，行駛至蘇澳鎮○○路口處，因
   「駕車行經有燈光號誌管制之交岔路口闖紅燈 」違規，並掣
    開宜警交字第QF0000000 號舉發違反道路交通管理事件通知
    單逕行舉發。該舉發通知單業據原舉發機關宜蘭縣警察局蘇
    澳分局96年11月7日以警澳交字第0965009665號函說明：「
    查BO-6693號自小客車（車主：甲○○）於96年9月17日13時
    44分許，行經蘇澳鎮○○路口時，因闖紅燈為本分局員警蒐
    證逕行舉發（單號：宜警交字第QF0000000 號）；次查，檢
    視相片均未發現楊君指稱車輛，是以，本案依法舉發尚無不
    當，... 等語」並有該函、採證照片2 紙及前揭舉發違規道
    路交通管理事件通知單在卷可稽。雖受處分人辯稱：行經轉
    彎處到蘇澳鎮○○路口，未超越白色停止線時，見路口號誌
    燈還是黃燈，又從後視鏡發現有後面車輛，因恐緊急煞車怕
    會追撞，於是趁號誌燈由黃轉紅之際，趕緊穿越該路口，亦
    即趕搶黃燈通過，並非在明知紅燈狀況下違規強行通過云云
    ，惟查採證照片2 紙可知，受處分人於通過該路口之前後二
    個時點，路口燈光號誌均為紅燈，即受處分人於通過該路口
    之前，路口號誌燈業已轉為紅燈，並非受處分人所稱趕搶黃
    燈之情；又受處分人所指稱之後面車輛，由採證照片顯示尚
    有一段安全車距，應不至於因緊急煞車而導致追撞之危險，
    從而受處分人於前揭時、地，闖紅燈之違規行為可以認定，
    原舉發機關依法舉發，並無違誤。原處分機關遂據以援引上
    開規定，分別裁處罰鍰新台幣3600元並記違規點數3點，並
    無不當。本件聲明異議為無理由，應予駁回。
五、據上論斷，應依道路交通管理處罰條例第87條第 2項，道路
    交通案件處理辦法第19條，裁定如主文。
中    華    民    國    97    年    1    月    18    日
                    交通法庭     法  官  黃松竹
上正本證明與原本無異。
如不服本裁定應於送達後5日內向本院提出抗告狀。
                                 書記官  黃毅皓
中    華    民    國    97    年    1    月    18    日


司法院資訊處製作；財團法人民間司法改革基金會備份。
